dict-vec-IT-oxt/dictionaries/vec-IT.aff
FLAG long
# sostantivi/vèrbi alterai (anti-)
PFX ^0 Y 1
PFX ^0 0 anti .	dp:ante

# sostantivi/vèrbi alterai (tra-)
PFX ^1 Y 1
PFX ^1 0 tra .	dp:tra

# sostantivi/vèrbi alterai (pre-)
PFX ^2 Y 2
PFX ^2 0 pre .	dp:pre
PFX ^2 0 pre- .	dp:pre

# sostantivi/vèrbi alterai (kapo-)
PFX ^3 Y 2
PFX ^3 0 kapo .	dp:kapo
PFX ^3 0 kapo- .	dp:kapo

# sostantivi/vèrbi alterai (kontra-)
PFX ^4 Y 2
PFX ^4 0 kontra .	dp:kontro
PFX ^4 0 kontra- .	dp:kontro

# sostantivi/vèrbi alterai (kontro-)
PFX ^5 Y 2
PFX ^5 0 kontro .	dp:kontro
PFX ^5 0 kontro- .	dp:kontro

# sostantivi/vèrbi alterai (stra-)
PFX ^6 Y 2
PFX ^6 0 stra .	dp:stra
PFX ^6 0 stra- .	dp:stra

# sostantivi/vèrbi alterai (mal-)
PFX ^7 Y 2
PFX ^7 0 mal [^ƚ]	dp:mal
PFX ^7 0 mal- [^ƚ]	dp:mal

# sostantivi/vèrbi alterai (ben-)
PFX ^8 Y 2
PFX ^8 0 ben [^ƚ]	dp:ben
PFX ^8 0 ben- [^ƚ]	dp:ben

# prefiso par lontanamento o sbasamento (de-)
PFX -0 Y 1
PFX -0 0 de .	dp:de

# prefiso par lontanamento o sbasamento, eufònego a de- (de(s/x)-)
PFX -1 Y 4
PFX -1 0 de x	dp:des
PFX -1 0 des [cfkpstŧ]	dp:des
PFX -1 0 des- s	dp:des
PFX -1 0 dex [^cfkƚpstŧ]	dp:des

# sostantivi/vèrbi deajetivali (i(n)-)
# NÒTA: `insidiar` must be added because `*isidiar` does not exists
PFX +0 Y 5
PFX +0 0 in- n	dp:in
PFX +0 0 in [^ƚ]	dp:in
PFX +0 0 i [ƚmnñrsx]	dp:in
PFX +0 0 en- n	dp:in
PFX +0 0 en [^ƚ]	dp:in

# prefiso par aŧion kontraria o privativa–peđorativa, xlontanamento, esía, separaŧion (s/x-)
PFX *0 Y 2
PFX *0 0 s [cfkpstŧ]	dp:s
PFX *0 0 x [^cfkƚpstŧ]	dp:s

# prefiso par aŧion repetúa (r[ea]-/ar-)
PFX .0 Y 3
PFX .0 0 r e	dp:re
PFX .0 0 re .	dp:re
PFX .0 0 re- .	dp:re
#PFX .0 0 ra [^a]	dp:re
#PFX .0 0 ar [^ƚ]	dp:re

# prefiso par direŧion, veŧinamento, đontamento, valor intensivo (a-)
PFX @0 Y 1
PFX @0 0 a .	dp:a

# prefiso par union, parteŧipaŧion, kolegamento (kon-)
PFX :0 Y 2
PFX :0 0 ko [mn]	dp:kon
PFX :0 0 kon [^ƚ]	dp:kon

# prefiso par raforŧar (arŧ[iï]-)
PFX @1 Y 3
PFX @1 0 arŧi [^aeiouàèéíòóúïü]	dp:arŧi
PFX @1 0 arŧï [aeiouàèéíòóúïü]	dp:arŧi
PFX @1 0 arŧi- .	dp:arŧi
#PFX @1 0 arŧe .	dp:arŧi
#PFX @1 0 arŧe- .	dp:arŧi

# prefiso par raforŧar (ars[iï]-)
PFX @2 Y 3
PFX @2 0 arsi [^aeiouàèéíòóúïü]	dp:arŧi
PFX @2 0 arsï [aeiouàèéíòóúïü]	dp:arŧi
PFX @2 0 arsi- .	dp:arŧi
#PFX @2 0 arse .	dp:arŧi
#PFX @2 0 arse- .	dp:arŧi


# prefiso par "do ʼòlte" (bi-)
PFX p2 Y 2
PFX p2 0 bi [^aeiouàèéíòóúïü]	dp:bi
PFX p2 0 bï [aeiouàèéíòóúïü]	dp:bi

# prefiso par "trè ʼòlte" (tri-)
PFX p3 Y 3
PFX p3 0 tri [^aeiouàèéíòóúïü]	dp:tri
PFX p3 0 trï [aeiouàèéíòóúïü]	dp:tri
PFX p3 0 tre .	dp:tri


# leniŧion iniŧial (gu[ae]- > v[ae]-)
PFX gv Y 1
PFX gv gu v gu[aàè]


# numerali – koletivi (-èna)
SFX %0 Y 68
SFX %0 ète etena/F0 ète
SFX %0 ète etèna/F0 ète
SFX %0 ète eteneta/F0 ète	ds:eto
SFX %0 òto otena/F0 òto
SFX %0 òto otèna/F0 òto
SFX %0 òto oteneta/F0 òto	ds:eto
SFX %0 0 na/F0 [ov]e
SFX %0 0 neta/F0 [ov]e	ds:eto
SFX %0 e èna/F0 [ov]e
SFX %0 0 na/F0 iexe
SFX %0 0 neta/F0 iexe	ds:eto
SFX %0 e èna/F0 iexe
SFX %0 xe sena/F0 iexe
SFX %0 xe ŧena/F0 iexe
SFX %0 xe seneta/F0 iexe	ds:eto
SFX %0 xe ŧeneta/F0 iexe	ds:eto
SFX %0 iexe esena/F0 iexe
SFX %0 iexe eŧena/F0 iexe
SFX %0 iexe exena/F0 iexe
SFX %0 iexe exèna/F0 iexe
SFX %0 iexe eseneta/F0 iexe	ds:eto
SFX %0 iexe eŧeneta/F0 iexe	ds:eto
SFX %0 iexe exeneta/F0 iexe	ds:eto
SFX %0 úndexe undexena/F0 úndexe
SFX %0 úndexe undexèna/F0 úndexe
SFX %0 úndexe undexeneta/F0 úndexe	ds:eto
SFX %0 óndexe ondexena/F0 óndexe
SFX %0 óndexe ondexèna/F0 óndexe
SFX %0 óndexe ondexeneta/F0 óndexe	ds:eto
SFX %0 úndixe undixena/F0 úndixe
SFX %0 úndixe undixèna/F0 úndixe
SFX %0 úndixe undixeneta/F0 úndixe	ds:eto
SFX %0 ódexe oxena/F0 ódexe
SFX %0 ódexe oxèna/F0 ódexe
SFX %0 ódexe oxeneta/F0 ódexe	ds:eto
SFX %0 ódexe odexena/F0 ódexe
SFX %0 ódexe odexèna/F0 ódexe
SFX %0 ódexe odexeneta/F0 ódexe	ds:eto
SFX %0 édexe edexena/F0 édexe
SFX %0 édexe edexèna/F0 édexe
SFX %0 édexe edexeneta/F0 édexe	ds:eto
SFX %0 édixe edixena/F0 édixe
SFX %0 édixe edixèna/F0 édixe
SFX %0 édixe edixeneta/F0 édixe	ds:eto
SFX %0 òrdexe ordexena/F0 òrdexe
SFX %0 òrdexe ordexèna/F0 òrdexe
SFX %0 òrdexe ordexeneta/F0 òrdexe	ds:eto
SFX %0 òrdixe ordixena/F0 òrdixe
SFX %0 òrdixe ordixèna/F0 òrdixe
SFX %0 òrdixe ordixeneta/F0 òrdixe	ds:eto
SFX %0 índexe indexena/F0 índexe
SFX %0 índexe indexèna/F0 índexe
SFX %0 índexe indexeneta/F0 índexe	ds:eto
SFX %0 índixe indixena/F0 índixe
SFX %0 índixe indixèna/F0 índixe
SFX %0 índixe indixeneta/F0 índixe	ds:eto
SFX %0 a ena/F0 nta
SFX %0 a èna/F0 nta
SFX %0 a eneta/F0 nta	ds:eto
SFX %0 i ena/F0 nti
SFX %0 i èna/F0 nti
SFX %0 i eneta/F0 nti	ds:eto
SFX %0 e èr/A1 mi[lƚ]e
SFX %0 e ar/A1 mi[lƚ]e
SFX %0 0 èr/A1 ion
SFX %0 0 ar/A1 ion
SFX %0 o èr/A1 iardo
SFX %0 o ar/A1 iardo

# numerali – koletivi (-ando)
SFX %1 Y 3
SFX %1 0 ndo nta
SFX %1 i ando/FS nti
SFX %1 o anto nto

# numerali – koletivi (-èx[ei]mo)
SFX %a Y 48
SFX %a ète etèxemo/A1 ète
SFX %a ète etèximo/A1 ète
SFX %a òto otèxemo/A1 òto
SFX %a òto otèximo/A1 òto
SFX %a e èxemo/A1 oe
SFX %a e èximo/A1 oe
SFX %a e èxemo/A1 ove
SFX %a e èximo/A1 ove
SFX %a o èxemo/A1 nto
SFX %a o èximo/A1 nto
SFX %a i èxemo/A1 nti
SFX %a i èximo/A1 nti
SFX %a a èxemo/A1 nta
SFX %a a èximo/A1 nta
SFX %a e èxemo/A1 mile
SFX %a e èximo/A1 mile
SFX %a 0 èxemo/A1 ion
SFX %a 0 èximo/A1 ion
SFX %a o èxemo/A1 iardo
SFX %a o èximo/A1 iardo
SFX %a iexe èŧemo/A1 iexe
SFX %a iexe èsemo/A1 iexe
SFX %a iexe èŧimo/A1 iexe
SFX %a iexe èsimo/A1 iexe
SFX %a úndexe undèŧemo/A1 úndexe
SFX %a úndexe undèsemo/A1 úndexe
SFX %a úndexe undèŧimo/A1 úndexe
SFX %a úndexe undèsimo/A1 úndexe
SFX %a óndexe ondèŧemo/A1 óndexe
SFX %a óndexe ondèsemo/A1 óndexe
SFX %a óndexe ondèŧimo/A1 óndexe
SFX %a óndexe ondèsimo/A1 óndexe
SFX %a ódexe odèŧemo/A1 ódexe
SFX %a ódexe odèsemo/A1 ódexe
SFX %a ódexe odèŧimo/A1 ódexe
SFX %a ódexe odèsimo/A1 ódexe
SFX %a édexe edèŧemo/A1 édexe
SFX %a édexe edèsemo/A1 édexe
SFX %a édexe edèŧimo/A1 édexe
SFX %a édexe edèsimo/A1 édexe
SFX %a òrdexe ordèŧemo/A1 òrdexe
SFX %a òrdexe ordèsemo/A1 òrdexe
SFX %a òrdexe ordèŧimo/A1 òrdexe
SFX %a òrdexe ordèsimo/A1 òrdexe
SFX %a índexe indèŧemo/M0 índexe
SFX %a índexe indèsemo/M0 índexe
SFX %a índexe indèŧimo/M0 índexe
SFX %a índexe indèsimo/M0 índexe

# numerali – koletivi ko èle vanesente (-èximo)
SFX %7 Y 6
SFX %7 e èxemo/A1 miƚe
SFX %7 e èximo/A1 miƚe
SFX %7 0 èxemo/A1 ion
SFX %7 0 èximo/A1 ion
SFX %7 o èxemo/A1 iardo
SFX %7 o èximo/A1 iardo

# numeraŧion latina
SFX %2 Y 10
SFX %2 0 i [ivxlcdm]
SFX %2 0 ii [ivxlcdm]
SFX %2 0 iii [ivxlcdm]
SFX %2 0 iv [xlcdm]
SFX %2 0 v [ixlcdm]
SFX %2 0 vi [xlcdm]
SFX %2 0 vii [xlcdm]
SFX %2 0 viii [xlcdm]
SFX %2 0 ix [xlcdm]
SFX %2 0 x i

# numeraŧion latina (el funŧiona fin al númaro 3209)
PFX %3 Y 95
PFX %3 0 x [lc]
PFX %3 0 l x
PFX %3 0 c [xlcdm]
PFX %3 0 cx [lc]
PFX %3 0 cl x
PFX %3 0 cc [xlc]
PFX %3 0 ccx [lc]
PFX %3 0 ccl x
PFX %3 0 ccc [xl]
PFX %3 0 cccx [lc]
PFX %3 0 cccl x
PFX %3 0 cd [xl]
PFX %3 0 cdx [lc]
PFX %3 0 cdl x
PFX %3 0 d [xlc]
PFX %3 0 dx [lc]
PFX %3 0 dl x
PFX %3 0 dc [xlc]
PFX %3 0 dcx [lc]
PFX %3 0 dcl x
PFX %3 0 dcc [xlc]
PFX %3 0 dccx [lc]
PFX %3 0 dccl x
PFX %3 0 dccc [xl]
PFX %3 0 dcccx [lc]
PFX %3 0 dcccl x
PFX %3 0 cm [xl]
PFX %3 0 cmx [lc]
PFX %3 0 cml x
PFX %3 0 m [xlcdm]
PFX %3 0 mx [lc]
PFX %3 0 ml x
PFX %3 0 mc [xlcmd]
PFX %3 0 mcx [lc]
PFX %3 0 mcl x
PFX %3 0 mcc [xlc]
PFX %3 0 mccx [lc]
PFX %3 0 mccl x
PFX %3 0 mccc [xl]
PFX %3 0 mcccx [lc]
PFX %3 0 mcccl x
PFX %3 0 mcd [xl]
PFX %3 0 mcdx [lc]
PFX %3 0 mcdl x
PFX %3 0 md [xlc]
PFX %3 0 mdx [lc]
PFX %3 0 mdl x
PFX %3 0 mdc [xlc]
PFX %3 0 mdcx [lc]
PFX %3 0 mdcl x
PFX %3 0 mdcc [xlc]
PFX %3 0 mdccx [lc]
PFX %3 0 mdccl x
PFX %3 0 mdccc [xl]
PFX %3 0 mdcccx [lc]
PFX %3 0 mdcccl x
PFX %3 0 mcm [xl]
PFX %3 0 mcmx [lc]
PFX %3 0 mcml x
PFX %3 0 mm [xlcdm]
PFX %3 0 mmx [lc]
PFX %3 0 mml x
PFX %3 0 mmc [xlcmd]
PFX %3 0 mmcx [lc]
PFX %3 0 mmcl x
PFX %3 0 mmcc [xlc]
PFX %3 0 mmccx [lc]
PFX %3 0 mmccl x
PFX %3 0 mmccc [xl]
PFX %3 0 mmcccx [lc]
PFX %3 0 mmcccl x
PFX %3 0 mmcd [xl]
PFX %3 0 mmcdx [lc]
PFX %3 0 mmcdl x
PFX %3 0 mmd [xlc]
PFX %3 0 mmdx [lc]
PFX %3 0 mmdl x
PFX %3 0 mmdc [xlc]
PFX %3 0 mmdcx [lc]
PFX %3 0 mmdcl x
PFX %3 0 mmdcc [xlc]
PFX %3 0 mmdccx [lc]
PFX %3 0 mmdccl x
PFX %3 0 mmdccc [xl]
PFX %3 0 mmdcccx [lc]
PFX %3 0 mmdcccl x
PFX %3 0 mmcm [xl]
PFX %3 0 mmcmx [lc]
PFX %3 0 mmcml x
PFX %3 0 mmm [xlcdm]
PFX %3 0 mmmx [lc]
PFX %3 0 mmml x
PFX %3 0 mmmc [xlcmd]
PFX %3 0 mmmcx [lc]
PFX %3 0 mmmcl x


# unidà de mexura (múltepli de dièxe)
PFX $0 Y 8
PFX $0 0 Y/Z0 .
PFX $0 0 Z/Z0 .
PFX $0 0 E/Z0 .
PFX $0 0 P/Z0 .
PFX $0 0 T/Z0 .
PFX $0 0 G/Z0 .
PFX $0 0 M/Z0 .
PFX $0 0 k/Z0 .

# unidà de mexura (múltepli de dièxe)
PFX $1 Y 2
PFX $1 0 h/Z0 .
PFX $1 0 da/Z0 .

# unidà de mexura (sotomúltepli de dièxe)
PFX $2 Y 10
PFX $2 0 d/Z0 .
PFX $2 0 c/Z0 .
PFX $2 0 m/Z0 .
PFX $2 0 µ/Z0 .
PFX $2 0 n/Z0 .
PFX $2 0 p/Z0 .
PFX $2 0 f/Z0 .
PFX $2 0 a/Z0 .
PFX $2 0 z/Z0 .
PFX $2 0 y/Z0 .

# unidà de mexura (múltepli de do)
PFX $3 Y 8
PFX $3 0 Yi/Z0 .
PFX $3 0 Zi/Z0 .
PFX $3 0 Ei/Z0 .
PFX $3 0 Pi/Z0 .
PFX $3 0 Ti/Z0 .
PFX $3 0 Gi/Z0 .
PFX $3 0 Mi/Z0 .
PFX $3 0 ki/Z0 .


# paròle ŧonkae a ʼl iniŧio
PFX '0 Y 16
PFX '0 a ʼ a
PFX '0 à ʼ à
PFX '0 e ʼ e
PFX '0 è ʼ è
PFX '0 o ʼ o
PFX '0 ò ʼ ò
PFX '0 i ʼ i
PFX '0 l ʼ l
PFX '0 p ʼ p
PFX '0 u ʼ u
PFX '0 v ʼ v
PFX '0 ga ʼ ga
PFX '0 kò ʼ kò
PFX '0 g ʼ g[oó]
PFX '0 in ʼ int
PFX '0 kon ʼ kon


# paròle ŧonkae a la fine
SFX '9 Y 22
SFX '9 i ʼ i
SFX '9 r ʼ r
SFX '9 u ʼ u
SFX '9 ra ʼ ra
SFX '9 xa ʼ axa
SFX '9 èđa àʼ èđa
SFX '9 èxa àʼ èxa
SFX '9 é ʼ é
SFX '9 me ʼ me
SFX '9 de ʼ de
SFX '9 ke ʼ ke
SFX '9 te ʼ te
SFX '9 do ʼ do	# (kuanʼ + C)
SFX '9 ko ʼ ko
SFX '9 vo ʼ vo
SFX '9 to ʼ [ns]to	# `nto` sol ke vanti na konsonante (ex. 'tanʼ bèl')
SFX '9 to ʼ tuto	# sol ke vanti na èse+konsonante e `t` (ex. 'tuʼ stà', 'tuʼ ʼté ʼn momènt')
SFX '9 o ʼ [^n]to
SFX '9 a ʼ [^rx]a
SFX '9 e ʼ [^mt]e
SFX '9 o ʼ [^dktv]o
SFX '9 ove óʼ ove
